臺灣高雄地方法院刑事判決　　　　　　 99年度簡上字第654號
上　訴　人　臺灣高雄地方法院檢察署檢察官
被　　　告　許一仙
上列上訴人因被告詐欺案件，不服本院高雄簡易庭民國99年10月
29日99年度審簡字第3789號所為第一審簡易判決（聲請簡易判決
處刑案號：99年度偵緝字第1424號），提起上訴，本院管轄之第
二審合議庭判決如下：
    主      文
上訴駁回。
    事實及理由
一、證據能力部分：
    按被告以外之人於審判外之言詞或書面陳述，除法律有規定
    者外，不得作為證據；又當事人、代理人或辯護人於法院調
    查證據時，知有第159 條第1 項不得為證據之情形，而未於
    言詞辯論終結前聲明異議者，視為有前項之同意，刑事訴訟
    法第159 條第1 項及第159 條之5 第2 項分別定有明文。本
    判決所引用之證據，其中屬於傳聞證據之部分，均依法踐行
    調查證據程序，當事人亦未於言詞辯論終結前聲明異議，本
    院審酌證據資料作成時之情況，無違法不當及證明力明顯過
    低之瑕疵，亦查無依法應排除其證據能力之情形，認以之作
    為證據應屬適當，皆有證據能力。
二、本案經審理結果，認第一審簡易判決，除事實及理由欄一第
    14行「林映秀所經營之亞太電信三民建工特約服務中心」更
    正為「郭凌翔所經營之亞太電信三民建工特約服務中心」、
    倒數第2 行至倒數第1 行「拒絕給付手機補償費予林映秀，
    致林映秀受有約17,200元之損害」補充為「拒絕給付手機補
    償費予林映秀、郭凌翔，致林映秀、郭凌翔受有共約17,200
    元之損害」，證據部分並補充「被告於本院審理中之自白」
    外，其餘認事用法均無違誤，量刑亦屬妥適，應予維持，並
    引用附件第一審簡易判決書記載之事實、證據及理由。
三、檢察官雖以被告許一仙除詐騙告訴人林映秀所經營之「緯新
    通訊行」手機外，亦詐騙告訴人林映秀所經營其他亞太電信
    股份有限公司（下稱亞太電信）加盟店之手機，總額高達16
    至17支，復向亞太電信建工服務中心詐騙手機，對告訴人林
    映秀及社會經濟損害甚鉅，且被告與告訴人林映秀商談和解
    事宜時，表示1 個月僅還款新臺幣（下同）500 元，否則不
    予賠償，致雙方未能達成和解，顯見被告態度惡劣，毫無悔
    意，原審僅量處被告應執行有期徒刑6 月，致罪刑失衡。復
    衡酌被告以原本之身分證字號申辦亞太電信行動電話門號而
    騙取手機2 支後，仍食髓知味，於變更新身分證字號後，復
    以相同手法詐騙手機2 支，足見被告投機貪婪之心甚盛，且
    有反覆再犯之虞，給予其緩刑之寬典難收矯正之效，原審賜
    以緩刑之寬典，似有未恰云云。惟按量刑輕重係屬事實審法
    院得依職權自由裁量事項，茍已斟酌刑法第57條各款所列情
    狀而未逾越法定刑度或濫用權限，即不得遽指為違法；又緩
    刑為法院刑罰權之運用，旨在獎勵自新，祇須合於刑法第74
    條所定之條件，法院本有自由裁量之職權，最高法院著有72
    年台上字第6696號、75年台上字第7033號、72年台上字第
    3647號判例可資參照。是以，原審判決若無裁量逾越或裁量
    濫用之明顯違法情事，自不得擅指其違法或不當。
四、經查，原審認被告許一仙與真實姓名年籍不詳綽號「助仔」
    之成年男子共同犯詐欺取財罪共2 罪事證明確，因而依刑法
    第28條、第339 條第1 項、第41條第1 項前段，刑法施行法
    第1 條之1 規定，審酌被告不思以己力正當取得財物，明知
    「助仔」只為取得免費之手機，並無依合約繳納月租費之意
    思，竟仍貪圖私欲，佯裝欲依合約繳納月租費而分2 次申辦
    4 個門號，並取得免費之手機4 支交給「助仔」，使被害人
    許映秀、郭凌翔受有財產損失，所為實有不該；參以被告犯
    後尚知坦承犯行，本件從中獲取之不法利益非鉅，且已與被
    害人郭凌翔達成和解，並賠償被害人郭凌翔之損失，有和解
    書1 份附卷可按，犯後態度尚可；又被告素行良好，尚無前
    科，有卷附臺灣高等法院被告前案紀錄表1 紙供核，及其智
    識程度為國小畢業，現無工作及收入等一切情狀，各量處有
    期徒刑4 月，如易科罰金，均以新臺幣1000元折算1 日，再
    依刑法第51條第5 款之規定，定其應執行刑有期徒刑6 月，
    及諭知以新臺幣1000元折算1 日之易科罰金折算標準。另考
    量被告未曾因故意犯罪受有期徒刑以上刑之宣告，有被告前
    案紀錄表可稽，而被告與被害人郭凌翔業已達成和解，並賠
    償被害人郭凌翔之損失，且被告犯後復能坦認犯行，而有悔
    意，念其僅因一時不慎，致罹刑典，經此偵、審教訓後，應
    知所警惕，信無再犯之虞，是斟酌再三，認所宣告之刑以暫
    不執行為適當，應適用刑法第74條第1 項第1 款之規定，宣
    告緩刑2 年，經核其認事用法尚無不當，量刑亦甚妥適。至
    本件檢察官所指被告許一仙詐騙告訴人林映秀高達16至17支
    手機乙節，並非在檢察官聲請簡易判決處刑範圍，自非原審
    量刑時應斟酌之事項，又被告於本院審理中已另與告訴人林
    映秀達成和解，賠償告訴人林映秀所受之損失，有估價單、
    本院辦理刑事案件電話紀錄查詢表、和解書各1 紙在卷可憑
    （見院二卷第25至27頁），被告自亦無檢察官所指態度惡劣
    、不願和解之情，故檢察官以原審量刑過輕，以及不宜給予
    緩刑為由，據以上訴，指摘原判決不當，為無理由，應予駁
    回。
據上論斷，依刑事訴訟法第455 條之1 第1 項、第3 項、第373
條、第368 條、第364條，判決如主文。
本案經檢察官陳筱茜到庭執行職務。
中    華    民    國  100     年    3     月    17    日
                  刑事第十五庭  審判長法  官  莊珮君
                                      法  官  許勻睿
                                      法  官  吳佳樺
以上正本證明與原本無異。
不得上訴。
中    華    民    國  100     年    3     月    17    日
                                      書記官  陳恩慈
附錄本案論罪科刑法條：
中華民國刑法第339條
（普通詐欺罪）
意圖為自己或第三人不法之所有，以詐術使人將本人或第三人之
物交付者，處5 年以下有期徒刑、拘役或科或併科1 千元以下罰
金。
以前項方法得財產上不法之利益或使第三人得之者，亦同。
前二項之未遂犯罰之。
附件：
臺灣高雄地方法院刑事簡易判決        99年度審簡字第3789號
公  訴  人  臺灣高雄地方法院檢察署檢察官
被      告  許一仙



上列被告因詐欺案件，經檢察官提起公訴（99年度偵緝字第1424
號），被告自白犯罪，本院合議庭認宜以簡易判決處刑（原案號
：99年度審易字第3713號），爰不經通常審理程序，裁定由受命
法官獨任逕以簡易判決處刑如下：
    主  文
許一仙共同犯詐欺取財罪，共貳罪，各處有期徒刑肆月，如易科
罰金，均以新臺幣壹仟元折算壹日。應執行有期徒刑陸月，如易
科罰金，以新臺幣壹仟元折算壹日。緩刑貳年。
    事實及理由
一、許一仙與真實姓名年籍不詳綽號「助仔」之成年男子共同基
    於意圖為自己不法之所有，以詐術使人交付財物之犯意聯絡
    ，利用亞太電信股份有限公司（下稱亞太電信公司）申辦二
    支行動電話門號，即可獲贈二支行動電話機之方案，明知申
    辦門號後，綽號「助仔」者意在變賣行動電話或據為他用，
    並無意依合約繳納月租費，竟因貪圖新臺幣（下同）4,000
    元之代價，先於民國97年6 月20日，至林映秀所經營址設高
    雄市○○區○○路224 號之「緯新通訊行」，即亞太電信高
    雄覺民特約服務中心，申辦亞太電信公司行動電話門號0000
    00 0000 號、0000000000號，月租費均為333 元，致林映秀
    陷於錯誤而予以辦理，許一仙並獲贈市價合計8,600 元之三
    星牌S399型手機2 支。許一仙復於97年7 月3 日，以變更後
    之身分證字號Ｚ000000000號（原身分證字號：Ｚ000000000號
    ），再至林映秀所經營之亞太電信三民建工特約服務中心，
    申辦亞太電信公司行動電話門號0000000000號、0000000000
    號，並再獲贈手機2 支。因許一仙先後申請之上開行動電話
    門號共4 支，均交給綽號「助仔」者而未續繳電話費，嗣亞
    太電信公司以違約為由，拒絕給付手機補償費予林映秀，致
    林映秀受有約17,200元之損害。
二、上揭事實，業據被告於本院審理中坦承不諱，核與證人林映
    秀、張家蓉於偵查中具結證述之情節相符，並有亞太電信97
    年6月20日行動電話服務申請書、專案同意書、亞太電信97
    年7 月3 日行動電話服務申請書影本各2 張、97年9 月2 日
    借款契約書影本1 紙等證據在卷可稽，足認被告前開任意性
    之自白與事實相符，得作為被告有罪之證據。從而，本件事
    證明確，被告犯行堪以認定，應依法論科。
三、核被告所為，均係犯刑法第339 條第1 項之詐欺取財罪。被
    告所犯上開2 罪間，犯意各別，行為互殊，應予分論併罰。
    又被告上揭所犯與「助仔」有犯意聯絡及行為分擔，均應論
    以共同正犯。爰審酌被告不思以己力正當取得財物，明知「
    助仔」只為取得免費之手機，並無依合約繳納月租費之意思
    ，竟仍貪圖私欲，佯裝欲依合約繳納月租費而向被害人分2
    次申辦4 個門號，並取得免費之手機4 支交給「助仔」，使
    被害人受有上開之財產損失，所為實有不該；參以被告犯後
    尚知坦承犯行，本件從中獲取之不法利益非鉅，且已和被害
    人達成和解，並賠償被害人之損失，有和解書1 份附卷可按
    ，犯後態度尚可；又被告素行良好，尚無前科，有卷附臺灣
    高等法院被告前案紀錄表1 紙供核，及其智識程度為國小畢
    業，現無工作及收入等一切情狀，分別量處如主文所示之刑
    ，並諭知易科罰金之折算標準，再依刑法第51條第5 款之規
    定，定其應執行之刑，及諭知易科罰金之折算標準，以示懲
    儆。末查，被告未曾因故意犯罪受有期徒刑以上刑之宣告，
    有上開被告前案紀錄表可稽，而被告與被害人業已達成和解
    ，並賠償被害人之損失，已如前述，且被告犯後復能坦認犯
    行，而有悔意，茲念其僅因一時不慎，致罹刑典，其經此偵
    、審教訓後，應知所警惕，信無再犯之虞，是本院斟酌再三
    ，認所宣告之刑以暫不執行為適當，應適用刑法第74條第1
    項第1 款之規定，宣告緩刑2 年，以啟自新。
四、依刑事訴訟法第449 條第2 項、第3 項，刑法第28條、第33
    9 條第1 項、第41條第1 項前段、第51條第5 款、第74條第
    1 項第1 款，刑法施行法第1 條之1 ，逕以簡易判決處刑如
    主文。
五、如不服本判決，應於判決送達之日起10日內，向本院提出上
    訴狀。
中    華    民    國    99    年    10    月    29    日
                  高雄簡易庭    法  官  林裕凱
附錄本案論罪科刑法條：
刑法第339條第1項
意圖為自己或第三人不法之所有，以詐術使人將本人或第三人之
物交付者，處5 年以下有期徒刑、拘役或科或併科1 千元以下罰
金。